臺灣臺中地方法院裁定
111年度中秩字第122號
  移送機關    臺中市政府警察局第六分局
  被移送人    邱郁宸

                      住臺北市○○區○○○路0段00○0號0    樓

上列被移送人因違反社會秩序維護法案件，經移送機關以中華民
國111年10月12日中市警六分偵字第1110127838號移送書移送審
理，本院裁定如下：
    主    文
甲○○不罰。
    理    由
一、移送意旨略以：被移送人甲○○多次前往浩正商行（商號：獅
    賣特，店址：臺中市○○區○○路000號，下稱浩正商行）騷擾
    店家，於民國111年8月18日11時52分、8月19日13時28分、8
    月20日10時30分及22時16分，被移送人甲○○趴於商行玻璃上
    觀看店內情況及在店家外徘徊，而有滋擾店家之行為，證人
    林瑜珊據此向移送機關提出被移送人有違反社會秩序維護法
    第68條第2款規定之告訴，經移送機關依法通知被移送人及
    證人張育萍到案說明後，將調查事證之結果，以被移送人有
    違反社會秩序維護法第68條第2 款之規定，移送本院裁處。
二、按法院受理違反本法案件，除本法有規定者外，準用刑事訴
    訟法之規定，社會秩序維護法第92條亦有明文。再按犯罪事
    實應依證據認定之，無證據不得認定犯罪事實，刑事訴訟法
    第154條第2項亦定有明文。犯罪事實之認定，應憑證據，如
    未能發現相當證據或證據不足以證明被告犯罪時，自不能以
    推測或擬制之方法，以為裁判之基礎（最高法院106年度台
    上字第3252號、106年度台上字第2854號判決意旨參照）。
　　又按藉端滋擾住戶、工廠、公司行號、公共場所或公眾得出
    入之場所者，處3日以下拘留或新臺幣12,000元以下罰鍰，
    社會秩序維護法第68條第2款定有明文。所謂「藉端滋擾」
　　，係指行為人有滋擾「場所」之本意，以言語或行動等方式
　　，逾越一般社會大眾觀念中所容許之合理範圍，以遂其妨害
    公共秩序、擾亂社會安寧之潛在目的，致擾及場所之安寧秩
    序致難以維持或回復者而言。復參社會秩序維護法第1條規
    定「維護公共秩序，確保社會安寧」之立法目的，是被移送
    人之行為縱有不當，但是否達於藉端滋擾之程度，仍應觀察
    其是否有妨礙公共秩序及社會安寧之虞而定。倘行為人因特
    定事端在住戶、工廠、公共場所等場所為言行並未逾越一般
    社會大眾觀念中容許之合理範圍，或者，其言行對場所秩序
    之影響未達難以維持或回復者，即難認有所謂「藉端滋擾」
    之情事。
三、經查，移送意旨認被移送人有違反社維法第68條第2款之行
    為，無非係以證人林瑜珊及張育萍於警詢之指訴、浩正商行
    監視錄影器翻拍照片為據，惟被移送人固不否認其有於上開
    時間，站在玻璃外盯著店家內看、進入店家與店員攀談、詢
    問對方是否要一起抽菸、向員工要聯繫方式及詢問店員要如
    何追求等行為，惟否認有何騷擾店家之行為，辯稱：在浩正
    商行附近逗留係因在想事情，還有在旁邊抽菸，但是對方沒
    有告訴我伊有男友，伊並未於111年8月19日17時40分在店外
    出現，亦未對店員說掰掰；另同年月20日22時16分，伊有趴
    在收銀檯旁玻璃外看著店內，當時是下意識看著裡面，在思
    考未來出路及是否出國念書，並非故意看著裡面等語。查移
    送機關所舉浩正商行監視錄影器翻拍照片，被移送人雖有於
    111年8月18日11時52分、8月19日13時28分、8月20日10時30
    分及22時16分，在店門外透過玻璃看著店內、站在店外抽菸
    及進入店內與店員林瑜珊及張育萍攀談之行為，惟該等行為
    對場所秩序之影響尚難認已達難以維持或回復之程度，此外
    復無其他證據顯示被移送人之行為業已構成滋擾上開場所之
    安寧秩序；且移送機關就被移送人於上開時地有何假藉顯在
    之事端擴大發揮，逾越該事端在一般社會大眾觀念中所容許
    之合理範圍情事，亦未提出說明或其他事證，實難遽認被移
    送人上開行為已構成社會秩序維護法第68條第2款所定之「
    借端滋擾公司行號、公共場所或公眾得出入之場所」，是被
    移送人之行為，與社會秩序維護法第68條第2款規定之要件
    尚有未合，應為不罰之諭知。
四、依社會秩序維護法第45條第2項裁定如主文。　　
中　　華　　民　　國　　111 　年　　10　　月　　26  　日
                  臺灣臺中地方法院臺中簡易庭
　　　　　　　　              法  官　楊嵎琇
以上正本證明與原本無異。
如不服本裁定，得於裁定書送達之翌日起5 日內以書狀敘述理由
，向本庭提出抗告（應附繕本）。
中　　華　　民　　國　　111 　年　　10　　月　　26　　日
                              書記官  許千士